【裁判字號】    97,上訴,2952
【裁判日期】    970731
【裁判案由】    毒品危害防制條例
【裁判全文】
臺灣高等法院刑事判決                97年度上訴字第2952號
上  訴  人
即  被  告  甲○○
上列上訴人因毒品危害防制條例案件，不服臺灣宜蘭地方法院97
年度訴字第120號，中華民國97年5月14日第一審判決（起訴案號
：臺灣宜蘭地方法院檢察署97年度毒偵字第125號），提起上訴
，本院判決如下：
    主  文
上訴駁回。
    事實及理由
一、本案經本院審理結果，認第一審以上訴人即被告甲○○犯
    毒品危害防制條例第10條第1項之施用第一級毒品罪，累犯
    ，判處有期徒刑1年，認事用法及量刑均無不當，應予維持
    ，並引用第一審判決書記載之事實、證據及理由（如附件）
    。
二、被告上訴意旨空言原審量刑過重，為無理由，應予駁回。
三、被告經合法傳喚，無正當理由不到庭，爰不待其陳述逕行判
    決。
據上論結，應依刑事訴訟法第373條、第368條、第371條，判決
如主文。
本案經檢察官游明仁到庭執行職務。
中    華    民    國    97    年    7     月    31    日
                  刑事第二十庭審判長法  官  楊貴雄
                                    法  官  林立華
                                    法  官  林銓正
以上正本證明與原本無異。
如不服本判決，應於收受送達後10日內向本院提出上訴書狀，其
未敘述上訴之理由者並得於提起上訴後10日內向本院補提理由書
（均須按他造當事人之人數附繕本）。
                                    書記官  陳玲憶
中    華    民    國    97    年    7     月    31    日
附件：
臺灣宜蘭地方法院刑事判決               97年度訴字第120號
公  訴  人  臺灣宜蘭地方法院檢察署檢察官
被      告  甲○○  男  31歲（民國○○年○○月○○日生）
                    身分證統一編號：Ｚ000000000號
                    住宜蘭縣頭城鎮○○路52號
上列被告因毒品危害防制條例案件，經檢察官提起公訴（九十七
年度毒偵字第一二五號），被告就被訴事實為有罪之陳述，本院
合議庭爰裁定由受命法官獨任進行簡式審判程序，判決如下：
    主  文
甲○○施用第一級毒品，累犯，處有期徒刑壹年。
扣案第一級毒品海洛因壹包（驗後餘重零點零柒公克）沒收銷燬
之。
    事  實
一、甲○○前因施用毒品案件，經本院裁定送觀察、勒戒後，因
    認有繼續施用毒品之傾向而再裁定令其入戒治處所施以強制
    戒治，嗣因無繼續戒治之必要而裁定停止戒治出所，並於所
    餘戒治期間保護管束期滿後，由臺灣宜蘭地方法院檢察署檢
    察官於民國八十八年九月三十日以八十八年度戒毒偵字第三
    號為不起訴處分。嗣其又施用毒品案件，經本院裁定令入戒
    治處所施以強制戒治後，於九十年六月十二日強制戒治執行
    完畢，且以本院八十九年度宜簡字第五三號判處有期徒刑四
    月確定後，再先後因施用毒品案件，經本院各以九十三年度
    訴緝字第七號判決判處有期徒刑八月確定及以九十三年度訴
    字第三二一號判決判處應執行有期徒刑一年確定並皆執行完
    畢後，復因施用毒品案件，經本院以九十六年度訴字第二三
    二號判決判處有期徒刑十一月並減為有期徒刑五月十五日確
    定，九十六年九月二十一日易科罰金執行完畢。詎猶不知悛
    悔，再於九十七年一月二十四日某時許，在宜蘭縣頭城鎮○
    ○路天公廟廁所內，施用第一級毒品海洛因（下稱海洛因）
    一次。嗣於翌日（即同年月二十五日）二十二時三十分許，
    在宜蘭縣頭城鎮○○路、開藍東路口為警查獲，並扣得海洛
    因一包（驗後餘重零點零七公克）。
二、案經宜蘭縣政府警察局礁溪分局報告臺灣宜蘭地方法院檢察
    署檢察官偵查起訴。
    理  由
一、上開事實，迭據被告甲○○於警詢及偵審中直承屬實，且其
    為警查獲採尿送鑑結果係呈鴉片類陽性反應，亦有慈濟大學
    醫學院濫用藥物檢驗中心出具之檢驗總表在卷可稽，堪徵其
    自白情詞洵與真實相符而得採信。又被告前因施用毒品案件
    ，經本院裁定送觀察、勒戒後，因認有繼續施用毒品之傾向
    而再裁定令其入戒治處所施以強制戒治，嗣因無繼續戒治之
    必要而裁定停止戒治出所，並於所餘戒治期間保護管束期滿
    後，由臺灣宜蘭地方法院檢察署檢察官於八十八年九月三十
    日以八十八年度戒毒偵字第三號為不起訴處分。嗣其又施用
    毒品案件，經本院裁定令入戒治處所施以強制戒治後，於九
    十年六月十二日強制戒治執行完畢，且以本院八十九年度宜
    簡字第五三號判處有期徒刑四月確定後，再先後因施用毒品
    案件，經本院各以九十三年度訴緝字第七號判決判處有期徒
    刑八月確定及以九十三年度訴字第三二一號判決判處應執行
    有期徒刑一年確定並皆執行完畢後，復因施用毒品案件，經
    本院以九十六年度訴字第二三二號判決判處有期徒刑十一月
    並減為有期徒刑五月十五日確定，九十六年九月二十一日易
    科罰金執行完畢等情，有臺灣高等法院被告前案紀錄表附卷
    可考。本件事證已臻明確，被告犯行當可認定，應予依法論
    科。
二、核被告甲○○之所為，係犯毒品危害防制條例第十條第一項
    之施用第一級毒品罪。其施用前持有海洛因之低度行為，已
    為施用之高度行為所吸收，不另論罪。末查，被告前因施用
    毒品案件，經法院判刑確定並依法減刑後，於九十六年九月
    二十一日易科罰金執行完畢已詳前述，是其於徒刑執行完畢
    後五年內，故意再犯本件有期徒刑以上之罪，為累犯，應依
    刑法第四十七條第一項加重其刑。審酌被告歷經毒品危害防
    制條例所定之戒斷程序及刑罰之科處與執行後，猶未能確實
    戒除毒害，本應對之科處較長刑期俾利隔離戒毒，然參酌其
    坦承犯行，態度尚佳及其犯罪動機、目的、手段、智識程度
    、素行、造成社會潛在侵害程度及毒品成癮性之犯罪特質等
    一切情狀，爰予量處如主文所示之刑。至扣案疑似海洛因之
    白色粉末一包，經送交通部民用航空局航空醫務中心鑑定後
    ，確含海洛因（驗後餘重零點零七公克）無訛，此有該中心
    九十七年三月四日航藥鑑字第０九七一一三七號鑑定書存卷
    足考，是扣案海洛因一包，應依毒品危害防制條例第十八條
    第一項前段併予宣告沒收銷燬之。
據上論斷，應依刑事訴訟法第二百七十三條之一第一項、第二百
九十九條第一項前段，毒品危害防制條例第十條第一項、第十八
條第一項前段，刑法第十一條前段、第四十七條第一項，判決如
主文。
本案經檢察官賴淑萍到庭執行職務
中    華    民    國    97    年    5     月    14    日
                  刑事第四庭法  官  陳嘉年
以上正本證明與原本無異。
如不服本判決應於收受本判決後10日內向本院提出上訴書狀，並
應敘述具體理由。若未敘述理由者，應於上訴期間屆滿後20日內
向本院補提理由書狀(均須按他造當事人之人數附繕本)。
                            書記官  葉瑩庭
中    華    民    國    97    年    5     月    14    日
附錄本案論罪法條全文
毒品危害防制條例第十條第一項
施用第一級毒品者，處六月以上五年以下有期徒刑。


司法院資訊處製作；財團法人民間司法改革基金會備份。
